【裁判字號】    94,易,2516
【裁判日期】    950519
【裁判案由】    業務侵占
【裁判全文】
臺灣臺中地方法院刑事判決              94年度易字第2516號
公  訴  人  臺灣臺台中地方法院檢察署檢察官
被      告  丙○○
                    國民
上列被告因業務侵占案件，經檢察官提起公訴（九十四年度偵續
字第一二二號），本院判決如下：
    主    文
丙○○意圖為自己不法之所有，而侵占對於業務上所持有之物，
累犯，處有期徒刑捌月。
    犯罪事實
一、丙○○前於民國八十六年間，因竊盜案件，先經臺灣南投地
    方法院判處有期徒刑四月，緩刑三年確定；嗣另因竊盜案件
    經臺灣高等法院臺中分院判處有期徒刑七月確定，並因而撤
    銷上開緩刑宣告，此二部分接續執行，甫於八十八年五月三
    十一日縮刑期滿執行完畢，仍不知悔改。緣丙○○與曾龍宏
    於九十年十二月十二日，由曾龍宏出面向甲○○承租其所經
    營，址設臺中市○○區○○路一段七九號金龍修配廠旁之地
    點，作為修配廠，以合夥經營汽車鈑金及烤漆業務，為從事
    業務之人。又丁○○○因其所有，未懸掛車牌，原車牌號碼
    為ＱＬ─３６５５號之自小客車（TOYOTA廠牌，型式為可樂
    娜，惟其牌照因逾期未受檢，而遭註銷，嗣因使用註銷之牌
    照行駛，而遭警察當場暫代保管其車牌），放置於路旁遭人
    撞擊而車身受損，且無法啟動，丁○○○之子戊○○即委託
    丙○○將上開自小客車修復至可發動引擎之狀態，丙○○乃
    於九十年十二月十七日連絡拖吊車，並與曾龍宏一同至鄧昌
    賢位於臺中縣龍井鄉○○街一四三巷二九號住處，將上開自
    小客車拖吊至其所經營之修配廠修復。丙○○經評估鈑金烤
    漆之費用，並與鄧昌賢商議後，雙方議定鈑金及烤漆之修理
    費用為三萬元，丙○○並應允將該自小客車修復至可發動引
    擎之狀態。嗣丁○○○及戊○○分別於九十一年農曆過年時
    、九十一年七月間，各給付丙○○及曾龍宏五千元、一萬元
    ，待九十一年十月二十六日，丙○○通知鄧昌賢該車之烤漆
    及鈑金業已完成，鄧昌賢乃通知其家人交付鈑金及烤漆之尾
    款一萬五千元予丙○○；又因鄧昌賢及鄧吳碧珍並無停車位
    可供放置上開自小客車，丙○○乃允諾可將該自小客車暫置
    於其修配廠，直到鄧昌賢於九十二年暑假驗車重新取得牌照
    完畢後，再將該自小客車取回。其間曾龍宏因躲避負債，而
    與丙○○拆夥，而丙○○因無修復該自小客車引擎之技術，
    乃將該自小客車推至己○○所經營，位於臺中市○○區○○
    路二段二五一之四號之銘得修配廠，委託與其有親戚關係，
    而在該修配場擔任引擎技工之師傅乙○○修理。嗣丙○○於
    九十二年二月間，結束上開修配廠之營業，至雲林縣斗六市
    工作，而乙○○後無法修復上開自小客車，乃聯繫已在雲林
    縣斗六市工作之丙○○，請其將該車取回。丙○○乃委託不
    詳拖吊業者，至銘得修配廠將上開自小客車拖吊至不詳地點
    後，即基於為自己不法所有之意圖，將丁○○○交其保管中
    之自小客車，侵占入己，遷移不知去向。嗣因丁○○○於九
    十二年二月間，至丙○○原經營之修配廠之所在地，欲查看
    其所有自小客車修復情況，發現丙○○之修配廠已結束營業
    ，又無法連絡到丙○○，且其所有之自小客車已不知去向，
    始查悉上情。
二、案經丁○○○訴由臺灣臺中地方法院檢察署檢察官偵查起訴
    。
    理      由
一、訊據被告丙○○固直承曾與案外人曾龍宏合夥經營鈑金及烤
    漆業務，並由案外人曾龍宏出面向證人甲○○承租金龍修配
    廠旁之地點，作為修配廠，嗣證人戊○○有於九十年十二月
    十七日將證人丁○○○未懸掛車牌之原車牌號碼為ＱＬ─３
    ６５５號之自小客車（TOYOTA廠牌，型式為可樂娜）交由其
    鈑金及烤漆，其並表示可以將該自小客車修復至可發動引擎
    之狀態，嗣其完成鈑金及烤漆後，因該車尚無法發動，乃再
    將上開自小客車拖吊至證人己○○所經營之銘得修配廠，交
    由證人乙○○修理，其有向證人戊○○及丁○○○收取鈑金
    及烤漆費用三萬元，嗣過了約三個月左右，伊就結束修配廠
    之營業等情，惟矢口否認有何業務侵占犯行，辯稱：伊並未
    告訴證人戊○○及丁○○○可以將其自小客昌放置在伊修配
    廠，而是叫證人戊○○及丁○○○要儘快將其自小客車取回
    ，伊到斗六前，有告訴證人戊○○上開自小客車放在銘得修
    配廠，若要取回，就去該處取回，該自小客車後來為何不見
    了，伊不知道云云。經查：
  (一)被告與案外人曾龍宏共同合夥經營鈑金及烤漆業務，並於九
    十年十二月十二日，由案外人曾龍宏出面向證人甲○○承租
    其所經營，位於臺中市○○區○○路一段七九號金龍修配廠
    旁之地點，作為修配廠，嗣曾龍宏因負債跑路，由被告繼續
    經營二至三個月後，亦結束該處之營業等情，業據被告供述
    在卷（見本院卷第二七、一四二頁），核與證人甲○○於本
    院審理時證述情節大致相同（見本院卷第一三三、一三四頁
    ），並有房屋租賃契約書一份附卷可稽（見臺灣臺中地方法
    院檢察署九十二年度發查字第二一一二號偵查卷宗〔以下簡
    稱「發查卷」〕第六、七頁）。至證人甲○○雖於本院審理
    時證述被告係案外人曾龍宏所雇用云云，惟查，其復證稱：
    被告與案外人曾龍宏之客戶由他們自己負責，伊僅有收租金
    ，嗣案外人曾龍宏跑路後，就交由證人丙○○繼續經營等語
    （見本院卷第一三四頁），是證人甲○○既僅係出租場所，
    則其對於被告與案外人曾龍宏之合作模式，未必瞭解，且觀
    諸被告於案外人曾龍宏跑路後，係承接承租人之地位，猶在
    原處繼續經營，亦未與證人甲○○另訂契約，足見被告應非
    僅係單純為案外人曾龍宏之受僱人，其供稱係與案外人曾龍
    宏合夥經營等語，應屬可信。
  (二)證人鄧昌賢曾於九十年十二月十七日，在臺中縣龍井鄉○○
    街一四三巷二九號住處將證人丁○○○所有，未懸掛車牌，
    遭人撞燬，且無法啟動之原車牌號碼為ＱＬ─３６５５號之
    自小客車交由被告修復，約定鈑金及烤漆之修理費用為三萬
    元，且被告需將該車修復至可發動引擎之狀態，嗣證人丁○○○及戊○○分別於九十一年農曆過年時、九十一年七月間
    及同年十月二十六日，給付被告及案外人曾龍宏五千元、一
    萬元及一萬五千元之修理費等情，除經被告於偵查及本院準
    備程序、審理時供承在卷外（見臺灣臺中地方法院檢察署九
    十三年度偵緝字第九二七號偵查卷宗〔以下簡稱「偵緝卷」
    〕第二○、三八、四○頁、本院卷第二六、二七、一四二、
    一四三頁），並經證人鄧昌賢、鄧吳碧珍於偵查及本院審理
    時分別證述無訛（見偵緝卷第二九、四○、五三頁、本院卷
    第八○至八三、一一一、一一二頁），且有被告所出具之鈑
    金烤漆費用之估價單、證人鄧吳碧珍上開自小客車之行車執
    照各一份在卷可查（見發查卷第八、九頁）。
  (三)證人丁○○○迭於偵查及本院審理時證述：伊在九十二年二
    月間，要去被告原經營修配廠處看伊所有之自小客車，就找
    不到了等語（見臺灣臺中地方法院檢察署九十二年度他字第
    一九八六號偵查卷宗〔以下簡稱「他卷」〕第三○頁、本院
    卷第一一三頁），而被告就其嗣後如何處理證人丁○○○所
    有之上開自小客車乙節，先於偵查中供稱：伊將該車修理好
    後，放在伊之修配廠將近二年，伊找證人了丁○○○很多次
    ，要她將該車牽回去，但都找不到人，伊亦曾通知證人戊○○來牽車，但證人戊○○說要將該車繼續放在伊之修配廠，
    後來伊經營之修配廠結束營業後，該車到哪裡去，伊不知道
    云云（見偵緝卷第二○頁）；嗣又供稱：後來伊因案去執行
    ，該車放在路邊，被人拖走，找不到了云云（見偵緝卷第三
    八頁）；再改稱：伊之修配廠搬遷後，伊將證人丁○○○之
    車輛寄放在銘得修配廠，因為該車仍無法發動，伊認識該修
    配廠一位師傅，伊想請該師傅將車子修一下，讓車子發動，
    但該修配廠沒有地方放車，也是放在路邊，後來該車一大堆
    東西都被拆走了，該師傅也沒有在銘得修配廠做了，車子也
    又就沒有人管了，至於該師傅的姓名，因為太久沒有連絡，
    不知道其姓名云云（見偵緝卷第三九、四○、四一、五四頁
    ）；再於偵查中供陳：後來伊修配廠不作了，要遷移，伊有
    請證人丁○○○來取回車子，可能是證人丁○○○都沒有來
    拿車子，於是伊將車子挪到別家車廠外面，沒想到時間一久
    ，車子就不見了云云（見偵緝卷第五四頁）；復又供稱：伊
    不記得將證人丁○○○之車輛牽去修理之修配廠名字，但有
    請該修配廠之師傅乙○○幫忙留意，之前並不是說不知道該
    師傅姓名，該師傅是南投人，年紀約二十餘歲，事後伊去問
    該修配廠老闆（應係指證人己○○），該老闆說並未受託保
    管證人丁○○○之自小客車，不知道該車之事等語（見偵緝
    卷第五四頁）；另於本院準備程序時則供稱：伊有留電話給
    銘得修配廠之師傅，請他修理好通知伊，後來伊打電話問該
    師傅，該師傅表示該車不見了，不知是被環保局拖走或是怎
    麼了云云。是觀諸被告前揭供述，前後不一，顯有可疑，且
    查：
  1.臺中市政府、臺中市環境保護局於九十至九十三年間，均未
    處理或移置過未懸掛車牌之原車牌號碼ＱＬ─３６５５號自
    小客車或與該車引擎號碼相同之廢棄車輛；而臺中市警察局
    於上開時間內，亦未曾有拖吊該車之紀錄等情，有臺中市政
    府九十三年九月九日府交停字第○九三○一四四五六一號函
    、臺中市環境保護局九十三年九月八日環清字第○九三○○
    一七八五四號函、臺中市警察局九十三年九月十三日中市警
    交字第○九三○○一五三三五號函各一份在卷可考（見偵緝
    卷第四五、四七、四九頁），是證人丁○○○所有之自小客
    車，並未曾被當作廢棄車輛處理或遭警察機關以違規車輛拖
    吊等情，甚為明確。
  2.證人己○○於本院審理時證述：證人乙○○以前是銘得修配
    廠之引擎技師，證人乙○○都稱呼被告為小叔，證人乙○○
    曾經介紹被告送一輛車至銘得修配廠維修引擎，在該車進場
    前，證人乙○○有問過伊，說被告有一輛車要進來修理，進
    場時該車並無車牌，後來有試過一些東西，要讓該車發動，
    後來雖然可以發動，但仍有其他問題，所以仍不能行駛，當
    時證人乙○○還在銘得修配廠工作，所以就請證人乙○○聯
    絡被告，請被告將車牽走，證人乙○○曾向伊表示被告當時
    在斗六工作，已連絡上被告，後來證人乙○○就請拖車公司
    將該車拖走，至於將該車拖去何處，證人乙○○並未提到，
    被告在該車拖走後，並未來問過該車下落，而該車放在銘得
    修配廠之期間，都是放置在廠房旁邊的路旁，伊記得被告只
    有拿過該輛車讓證人乙○○修理過等語（見本院卷第六六、
    六五、六七、六九、七○頁）；證人乙○○於本院審理時亦
    證陳：被告是伊遠房叔叔，伊曾在證人己○○經營之銘得修
    配廠擔任技工，負責修理引擎，其間被告曾交付一輛可樂娜
    的車子給伊修理引擎，當時被告還在臺中工作，後來該車經
    過修理後，可以發動，但引擎不順，無法行駛，伊有將修理
    情形告訴被告，這輛車在銘得修配廠放了一、二個月，剛開
    始是放在銘得修配廠裡，後來修理不好，就推出來放在修配
    廠門口路邊，證人己○○有叫伊連絡被告，將該車拖走，伊
    亦有聯絡上被告，伊不記得是何人叫拖車，也不記得拖到何
    處去，好像是被告拖走了，若是由銘得修配廠找拖車，就會
    找固定配合之東興汽車拖吊有限公司（以下簡稱東興公司）
    等語（見本院卷第七一至七七頁）均甚明確，且互核相符，
    足證被告確曾將證人丁○○○之自小客車，交由證人乙○○
    修理引擎，嗣後因無法修復，乃由證人乙○○連絡被告，將
    上開自小客車拖離銘得修配廠無訛，而堪採信。
  3.被告係證人乙○○之遠房叔叔等情，業據證人乙○○證述如
    前，是以被告及證人乙○○之關係密切，且於近年仍有往來
    等情以觀，被告當無可能遺忘證人乙○○之姓名，然其卻於
    偵查中一度供稱因為時間太久，忘記銘得修配廠師傅之姓名
    云云；又查，證人己○○於本院審理時復證述：在伊出庭前
    ，被告曾與伊連絡，但伊在本院均據實回答，伊不願意說明
    被告向伊說了何事等語（見本院卷第六八頁），而觀諸被告
    前均未提及銘得修配廠老闆之姓名，甚且一度供稱忘記修配
    廠名云云，然其於準備程序知悉檢察官聲請傳喚證人己○○
    後，竟得以私下尋得證人己○○，足徵其並非無法找到其所
    稱委託修理證人丁○○○所有之自小客車之修配廠，卻於偵
    查中，刻意隱瞞，顯有不希望相關證人到庭之意圖甚明。茍
    被告所辯證人丁○○○所有之自小客車確實因交付證人乙○○修理，而放置於銘得修配廠路旁外，遭不明人士移走等情
    為真，則此顯屬非可歸責於被告之事由，其理當主動提供相
    關證人之真實姓名及連絡方式，以供傳訊，釐清責任，然其
    卻反其道而行，顯係早已預測證人己○○及乙○○到庭將為
    對其不利之證言始然。而被告辯稱：後來銘得修配廠之師傅
    離職，車子無人看管，不知去向，嗣後伊有去問過銘得修配
    廠之老闆云云，復均與證人己○○與乙○○之證言迥然有異
    ，是其所辯，應屬虛妄，不足採信。
  4.另證人戊○○於偵查中及本院審理時均證述：伊向被告說證
    人鄧吳碧珍之自小客車要放在被告那邊，等到暑假伊驗車重
    新領取牌照後，再取回車子，被告則回答放多久都沒有關係
    ，被告後來離開金龍修配廠，要去斗六之修配廠工作，並未
    通知伊等語始終如一（見偵緝卷第五三頁、本院卷第八三、
    八四頁）；證人丁○○○並於本院審理時結證稱：被告最後
    一次來收款時，因伊腳受傷未癒，無法去牽車，被告就叫伊
    安心，等伊身體好了，再去看車等語（見本院卷第一一三頁
    ）。而被告則於偵查中供稱：該車放在伊之修配廠近二年，
    伊找了證人丁○○○很多次，要她將該車取回，但都找不到
    證人丁○○○，證人戊○○說要繼續放在伊之修配廠，後來
    都未來取車，雙方就失去聯絡云云（見偵緝卷第二○頁）。
    惟證人戊○○於偵查中證述：伊並未搬家，且證人丁○○○
    當時人都在家裡，即使證人丁○○○不在家，也有其他家人
    在等語（見偵緝卷第三八、三九頁），且證人戊○○於本院
    為人別訊問時所陳明之住所，即係當時被告前來取車去修理
    之臺中縣龍井鄉○○街一四三巷二九號，足徵證人戊○○之
    證述，應可採信。此後被告即改稱：是在收帳前有去過證人
    丁○○○家，收帳之後，有打電話向證人鄧昌賢說伊修配廠
    要搬遷了云云（見偵緝卷第三九頁）；另於本院準備程序時
    則供稱：伊有告訴證人鄧昌賢說要離開金龍修配廠之事云云
    （見本院卷第二六頁）；再於本院第一次審理期日時供述：
    伊有通知證人鄧昌賢說伊要到斗六去工作，但證人鄧昌賢都
    不理會，伊並不是直接向證人鄧昌賢說要離職之事，是去證
    人鄧昌賢遠東街之住處，向一位十七、八歲之年輕人說伊已
    經從金龍修配廠離職；證人戊○○來看車時，伊就有說可能
    要離職，要換地方做云云（見本院卷第八七頁）；復於本院
    第二次審理期日時供陳：伊有去證人鄧昌賢西屯路之住處告
    訴證人鄧昌賢伊修配廠租期屆至，要儘速來牽車，伊會將該
    車放在銘得修配廠，伊都是和證人戊○○連絡；先前有去證
    人鄧昌賢遠東街之住處，向證人鄧昌賢之姪子說，究竟先向
    何人說，已經忘記了云云（見本院卷第一一八頁）；又於本
    院第三次審理期日供稱：伊去找證人丁○○○及戊○○，但
    都找不到人，伊就交代證人鄧昌賢之孫子或姪子，伊應該有
    直接跟證人鄧昌賢說過伊將車子放在銘得修配廠，伊不做了
    ，但應該未告訴證人鄧昌賢伊要到斗六去的事云云（見本院
    卷第一四三頁），是被告就是否有通知證人戊○○及丁○○○其要結束原修配廠之工作？係通知何人？有無提到要至雲
    林縣斗六市？車輛放在銘得修配廠等節，供述分歧，不盡相
    同，且與證人戊○○所述不符，實難採信被告上開辯解。
  (四)又經本院依職權向銘得修配廠固定配合之拖吊業者東興公司
    查詢在九十一年、九十二年間，該公司有無至銘得修配廠拖
    吊一部紅色可樂娜型式，未懸掛車牌之自小客車，或在該期
    間內，被告、證人乙○○、戊○○、丁○○○是否曾請該公
    司拖吊紅色可樂娜之未掛車牌自小客車，然經該公司查詢手
    寫及電腦資料，均未發現有上開拖吊紀錄，足徵經證人乙○○連絡被告後，該車並非由證人乙○○聯繫東興公司前來拖
    吊，而應係被告另行委請拖吊公司至銘得修配廠拖吊，應堪
    認定。
  (五)被告曾允諾要將車輛修復至可以發動引擎之狀態乙節，迭據
    被告於偵查中供述甚明（見偵緝卷第四○頁）；且與證人戊○○證稱被告有向證人丁○○○說會將車子修好讓引擎能發
    動等語相符（見偵緝卷第四○頁），是被告嗣後將該車遷移
    至銘得修配廠請證人乙○○修復引擎時，縱未告知證人戊○○及丁○○○，然此應在其與證人戊○○約定之範圍內，尚
    難認有何不法意圖存在。惟嗣因證人乙○○未能修復引擎，
    而通知被告將該車取回，並由被告委請拖吊車前往拖吊該車
    後，被告即隱匿該車所在位置，顯已將該車據為己有，是本
    院因認被告應於通知拖吊車將該車拖往不詳地點放置時，始
    有易持有為所有之不法意圖。
  (六)雖證人丁○○○於偵查中證述：伊去問過金龍修配廠一位會
    計，該會計找了修車廠師傅來問，據該車廠之師傅說車子被
    賣掉，賣了十萬元云云（見偵緝卷第五四頁）；另證人甲○○於偵查中亦證述：伊記得有一位老婦人（即證人丁○○○
    ）的兒子（即證人戊○○）在伊車行靠車，他有一輛自用小
    客車撞燬，交給被告修理，而被告交給至善國中一家修理廠
    修理，後來伊等循線去斗六找一個張姓師傅，該張姓師傅告
    訴伊等告訴該車放在至善國中後面之修車廠，後來老婦人有
    去找到，據她說該車都沒有動，還在該修車廠云云（見偵緝
    卷第六九頁）。經查：
  證人丁○○○於本院審理時證述：伊對被告提出告訴後，有
    至金龍修配廠找該廠之會計小姐，問她是否知道一輛紅色車
    子，該小姐說她是新來的，就去問師傅，她第一次是問說被
    告那輛車子賣了多少錢？後來又說歐巴桑那輛車賣了多少，
    該師傅好像叫「阿進」云云（見本院卷第一一五頁）。惟查
    ，被告與案外人曾龍宏之業務，與證人甲○○所經營之金龍
    修配廠之業務係各自獨立等情，業如前述，且證人甲○○於
    本院審理時證述：伊印象中沒有一輛紅色可樂娜的車子在金
    龍修配廠修，是證人丁○○○帶警察來，伊才知道，通常被
    告做小鈑金會在向伊承租之地點做，但若是大鈑金，就會到
    後面做等語（見本院卷第一三五頁），是證人甲○○對於被
    告承接之業務，應非甚為瞭解，是其所經營之金龍修配廠之
    師傅，能否知悉被告所承接鈑金、烤漆車輛之下落，實堪置
    疑，況依證人丁○○○上開所言，伊於詢問金龍修配廠之師
    傅及會計小姐時，所提供之資訊僅有「紅色車子」；且證人
    丁○○○之自小客車當時並無車牌，業如前述，是縱確有金
    龍修配廠之師傅提及被告以十萬元出賣一輛自小客車之事，
    然其所指之車輛，是否即為證人丁○○○之車輛，亦非無疑
    ，尚難遽認被告業已將該車以十萬元出賣。
  另查，證人甲○○於本院審理時證稱：伊有帶證人丁○○○
    去斗六找被告，才向一位與被告一起在斗六做烤漆之師傅打
    聽到車子放在逢甲大學、至善國中附近的一家修配廠，但不
    知道是哪家修配廠，後來伊就叫證人戊○○到附近修配廠尋
    找，證人丁○○○就未再來金龍修配廠等語（見本院卷第一
    三五頁），嗣經本院提示其上開偵查中之證言後，證人甲○○則證述：後來有聽被告私下提起證人丁○○○有找到該車
    ，該車還在修車廠，伊忘記證人丁○○○及戊○○有無告訴
    伊找到車輛之事等語（見本院卷第一三六頁）；且查，證人
    丁○○○於本院審理時證陳：直到伊收到檢察官不起訴處分
    書才知道車子被放在至善國中後面之修車廠，證人甲○○說
    伊有去至善國中後面找到伊之車輛，該車放在修車廠乙節，
    並非事實等語（見本院卷第一一四頁），與證人己○○及乙○○於本院審理時均證稱：從來沒有人來問過關於被告送來
    修理引擎之自小客車之事等語（見本院卷第六九、七九頁）
    相符，堪認證人丁○○○並未前去銘得修配廠找尋其自小客
    車，因此證人甲○○於偵查中所證述之內容，顯係因被告私
    下告知，信以為真，而發生誤認，應非事實，至堪認定。
  (七)檢察官起訴書雖認被告係與案外人曾龍宏就侵占證人丁○○○之自小客車乙事，為共同正犯。惟查，案外人曾龍宏雖曾
    至證人戊○○家裡將證人丁○○○之自小客車牽回修配廠修
    理，並曾與被告一同前來收取修理費用，惟查，證人戊○○
    於本院審理時證述該車係交給被告修理等語（見本院卷第八
    一頁），且嗣後係由被告將該車送交證人乙○○修理引擎，
    嗣並由證人乙○○通知被告將該車取回乙節，復如前述；，
    被告更於偵查中證述：案外人曾龍宏雖曾向證人丁○○○收
    取修車費用五千元，但本件修理證人丁○○○之自小客車之
    事，均是由伊接洽，案外人曾龍宏離開時，該車還在修配廠
    內等語（見偵緝卷第七○頁），足認被告請拖吊公司將證人
    丁○○○所有之自小客車拖離銘得修配廠時，案外人曾龍宏
    早已與被告拆夥，而未在接觸該自小客車之相關事務。此外
    復無其他積極證據，堪認被告與案外人曾龍宏就侵占業務上
    持有之證人丁○○○自小客車乙事，有何犯意連絡及行為分
    擔，本院因認侵占證人丁○○○自小客車，應係由被告單獨
    為之。
  (八)綜上所述，被告之辯解，顯係事後卸責之詞，無可採信。本
    件事證明確，被告犯行堪以認定，應予依法論科。
二、查被告經營鈑金、烤漆修配廠，屬從事業務之人，其將證人
    戊○○交付其鈑金、烤漆，而在其持有中之證人丁○○○所
    有之自小客車，侵占入己，核其所為，係犯刑法第三百三十
    六條第二項之業務侵占罪。被告前於八十六年間，因竊盜案
    件，先經臺灣南投地方法院判處有期徒刑四月，緩刑三年確
    定；嗣另因竊盜案件經臺灣高等法院臺中分院判處有期徒刑
    七月確定，並因而撤銷上開緩刑宣告，此二部分並接續執行
    ，甫於八十八年五月三十一日縮刑期滿執行完畢等情，有臺
    灣臺中地方法院檢察署檢察官刑案資料查註紀錄表及臺灣高
    等法院被告前案紀錄表各一份附卷可稽，其前受有期徒刑之
    執行完畢後，五年以內再犯本件有期徒刑以上之罪，為累犯
    ，應依刑法第四十七條之規定，加重其刑。爰審酌被告正值
    壯盛之年，不思自食其力，竟利用職務上經手修理證人丁○○○車輛之機會，任意將之侵占入己，造成證人丁○○○財
    產上之損害，且犯罪後復砌詞飾過，態度欠佳；惟念證人丁○○○所有之車輛，係七十九年十月出廠，至被告行為當時
    ，車齡已約十二年，價值不高，且被告於偵查中表示願意賠
    償證人丁○○○修理費三萬元及車輛剩餘價值二萬元，嗣並
    匯款一萬元至證人戊○○之帳戶內，雖後遭證人戊○○退還
    ，並拒絕被告續行匯款，然由此可見被告確有賠償證人丁○○○之意等一切情狀，量處如主文所示之刑，以示懲儆。
據上論斷，應依刑事訴訟法第二百九十九條第一項前段，刑法第
三百三十六條第二項、第四十七條，罰金罰鍰提提高標準條例第
一條前段，判決如主文。
中    華    民    國    95    年    5     月    19    日
                  刑事第三庭審判長法  官
                                  法  官
                                  法  官
上正本證明與原本無異。
如不服本判決，應於送達後十日內向本院提出上訴狀（須附繕
本），上訴於台灣高等法院台中分院。
                                書記官  陳玉芬
中    華    民    國    95    年    5     月    19    日
附錄論罪科刑法條全文
中華民國刑法第三百三十六條
對於公務上或因公益所持有之物，犯前條第一項之罪者，處一年
以上七年以下有期徒刑，得併科五千元以下罰金。
對於業務上所持有之物，犯前條第一項之罪者，處六月以上五年
以下有期徒刑，得併科三千元以下罰金。
前二項之未遂犯罰之。


司法院資訊處製作；財團法人民間司法改革基金會備份。
